【裁判字號】    89,交易,561
【裁判日期】    900321
【裁判案由】    公共危險等
【裁判全文】
臺灣板橋地方法院刑事判決                        八十九年度交易字第五六一號
    公  訴  人  臺灣板橋地方法院檢察署檢察官
    被      告  丁○○
    被      告  甲○○
右列被告因公共危險等案件，經檢察官提起公訴（八十九年度偵字第一三九００、一
七五三九、一七五四０號），本院判決如左：
    主  文
丁○○服用酒類，不能安全駕駛動力交通工具而駕駛，處拘役肆拾日，如易科罰金以
佰元折算壹日。又因過失傷害人，處拘役伍拾日，如易科罰金以參佰元折算壹日。
應執行拘役柒拾日，如易科罰金以參佰元折算壹日。
甲○○公訴不受理。
    事  實
一、丁○○於民國（下同)八十九年六月二十一日凌晨二時至三時間，在其位於台北
    縣土城市○○路六十二巷一號二樓之住處內服用啤酒，於呼氣酒精濃度已高達每
    公升０‧四五毫克，而不能安全駕駛動力交通工具之情況下，明知汽車駕駛人在
    飲酒後呼氣酒精濃度超過每公升０‧二五毫克以上者，不得駕車，及汽車行駛至
    交岔路口，其行進應遵守燈光號誌，而依當時情況，亦無不能注意之情事，仍疏
    未注意，而於該日凌晨四時十分許，駕駛車號為Ｋ七－九三六六號之自用小客車
    ，沿台北縣板橋市往台北市方向行駛，行經板橋市○○路、民生路口時，見號誌
    為紅燈竟未停車於停止線內，而占用綠燈直行之車道，適有本應注意在市區道路
    行駛時，時速不得超過四十公里，而依當時情況，亦無不能注意情事，卻仍以時
    速八十公里之速度行駛之甲○○，駕駛車號為八Ｆ－００一三號之自用小客車，
    高速行經上開十字路口時，煞車不及而與丁○○前開汽車相撞。丁○○之汽車因
    而失控撞及正在該路口等待紅燈之丙○○之車號ＣＡＳ－五五九號重型機車，導
    致丙○○受有右腕紅腫（一乘一公分）、右膝紅腫（一乘一公分）之傷害（告訴
    丁○○過失傷害，業據撤回告訴）；甲○○之汽車則失控撞及亦在該路口等待紅
    燈之乙○○之車號Ｌ四－七二二號營業用小客車，導致乙○○受有頂部頭皮挫傷
    瘀腫（一乘一公分）、頸部挫傷等傷害（傷害部分業據乙○○撤回告訴）。至甲○○經此車禍，則受有臉部撕裂傷之傷害。上開車禍發生後，經警前往處理，並
    測得丁○○如上之呼氣酒精濃度值。
二、案經甲○○（過失傷害部分）訴由台北縣警察局海山分局報請台灣板橋地方法院
    檢察署檢察官偵查及自動檢舉（公共危險部分）起訴。
    理  由
壹、被告丁○○部分：
一、訊據被告丁○○對於上開犯罪事實坦承不諱，核與告訴人甲○○指訴之情節相符
    ，復有道路交通事故調查報告表、被告丁○○之呼氣酒精濃度測試單、舉發違反
    道路交通管理事件通知單各一紙、診斷證明書三紙、車禍現場照片八幀在卷可稽
    。
二、被告丁○○為警查獲後經測試酒精濃度，其呼氣酒精濃度高達每公升零點四五毫
    克，顯已超過汽車駕駛人在飲酒後呼氣酒精濃度超過每公升０‧二五毫克以上者
    ，不得駕車之規定，而依其如事實欄所示於紅燈時越線停車並占用綠燈直行車輛
    之車道之當時情況，顯已達於不能安全駕駛動力交通工具之狀態。又汽車行駛至
    交岔路口，其行進應遵守燈光號誌，道路交通安全規則第一百零二條第一項第一
    款定有明文，被告丁○○駕駛車輛自應注意上開規定，且本件車禍當時天候為晴
    ，視線良好，亦據被告丁○○於警訊時供明，並無阻礙其注意之情事，被告原應
    注意並能注意依上開規定駕車，竟疏於注意，肇致本件車禍，自應負過失之責。
    雖本件被害人甲○○以八十公里之時速超速行駛，於本件車禍亦與有過失，惟被
    告丁○○不得因此而解免其過失，且其過失與被害人甲○○之受傷有相當因果關
    係，從而被告罪證明確，犯行洵堪認定。
三、核被告丁○○所為，係犯刑法第一百八十五條之三服用酒類不能安全駕駛動力交
    通工具而駕駛罪及第二百八十四條第一項前段之過失傷害罪。被告所犯過失傷害
    部分，應依道路交通管理處罰條例第八十六條第一項之規定，加重其刑。被告丁○○所犯上開二罪，犯意各別，行為互殊，應予分論併罰。爰審酌被告犯罪之動
    機、過失程度、所生之危害、事後未與告訴人甲○○達成和解，及犯後坦承犯行
    ，態度尚佳等一切情狀，量處如主文所示之刑，並諭知易科罰金之折算標準（被
    告行為後之刑法第四十一條業於九十年一月十日修正公布，於同年月十二日生效
    ，而修正後之刑法第四十一條第一項係規定：「犯最重本刑為五年以下有期徒刑
    之罪，而受六個月以下有期徒刑或拘役之宣告，因身體、教育、職業、家庭之關
    係或其他正當事由，執行顯有困難者，得以一元以上三元以下折算一日。但確因
    不執行所宣告之刑，難收矯正之效，或難以維持法秩序者，不在此限。」，修正
    後之刑法第四十一條第一項之規定，將原得易科罰金者之範圍，由僅限於犯最重
    本刑為三年以下有期徒刑之罪擴大至犯最重本刑為五年以下有期徒刑之罪，二相
    比較，以修正後之刑法第四十一條第一項之規定，有利於被告，自應依刑法第二
    條第一項前段之規定，適用裁判時之法律即修正後刑法第四十一條第一項之規定
    ，而對被告之刑諭知易科罰金之折算標準。），及定其執行刑，以示懲儆。另被
    害人丙○○告訴被告丁○○過失傷害部分，已據告訴人丙○○撤回告訴，此部分
    原應為公訴不受理之諭知，惟此部分與上開起訴且認有罪之過失傷害部分，為想
    像競合之裁判上一罪關係，爰不另為公訴不受理之諭知，附此敘明。
貳：被告甲○○部分：
一、公訴意旨略以：甲○○於上開事實欄所示之時地，以八十公里之時速超速行駛，
    致與丁○○之上開車輛相撞，失控撞及乙○○之上開營業自小客車，致乙○○受
    有上述之傷害。因認被告甲○○涉有刑法第二百八十四條第一項前段之過失傷害
    罪嫌云云。
二、按告訴乃論之罪，告訴人於第一審辯論終結前得撤回其告訴，又告訴經撤回者，
    應諭知不受理之判決，並得不經言詞辯論而為之，刑事訴訟法第二百三十八條第
    一項、第三百零三條第三款、第三百零七條定有明文。
三、本件告訴人乙○○告訴被告甲○○過失傷害案件，起訴書認被告係觸犯刑法第二
    百八十四條第一項前段之罪，依同法第二百八十七條前段之規定，須告訴乃論。
    茲據告訴人乙○○撤回其告訴，揆諸首開說明，應不經言詞辯論，諭知不受理之
    判決。
據上論斷，應依刑事訴訟法第二百九十九條第一項前段、第三百零三條第三款、第三
百零七條，刑法第二條第一項前段、第一百八十五條之三、第二百八十四條第一項前
段、第五十一條第六款、修正後刑法第四十一條，道路交通處罰管理條例第八十六條
第一項，罰金罰鍰提高標準條例第一條前段、第二條，判決如主文。
本案經檢察官曾文鐘到庭執行職務
中      華      民      國    九十      年      三      月    二十一    日
                                      臺灣板橋地方法院交通法庭
                                          法  官  林  錫  凱
右正本證明與原本無異。
如不服本判決，應於判決送達後十日內，向本院提出上訴狀。
                  書記官  林  兆  嘉
中      華      民      國    九十      年      三      月    二十二   日
附錄本案論罪科刑法條全文
中華民國刑法第一百八十五條之三服用毒品、麻醉藥品、酒類或其他相類之物，不能
安全駕駛動力交通工具而駕駛者，處一年以下有期徒刑、拘役或三萬元以下罰金。
中華民國刑法第二百八十四條
(過失傷害罪)
因過失傷害人者，處六月以下有期徒刑、拘役或五百元以下罰金，致重傷
者，處一年以下有期徒刑、拘役或五百元以下罰金。
從事業務之人，因業務上之過失傷害人者，處一年以下有期徒刑、拘役或
一千元以下罰金，致重傷者，處三年以下有期徒刑、拘役或二千元以下罰
金。


司法院資訊處製作；財團法人民間司法改革基金會備份。
